臺灣桃園地方法院刑事裁定
111年度聲字第2726號
聲  請  人  臺灣桃園地方檢察署檢察官
受  刑  人  張睿宏



上列聲請人因受刑人數罪併罰有二裁判以上，聲請定其應執行之
刑（111年度執聲字第1908號），本院裁定如下：
    主  文
張睿宏因附表等罪，所處如附表所示之刑，應執行有期徒刑拾貳
年。
    理  由
一、聲請意旨略以：受刑人張睿宏因犯詐欺等數罪，先後經法院
    判決確定如附表所示之刑，應依刑法第53條、第51條第5 款
    規定，定其應執行刑，爰依刑事訴訟法第477 條第1 項聲請
    裁定等語。
二、按裁判確定前犯數罪者，併合處罰之；數罪併罰，有二裁判
    以上，依第51條之規定，定其應執行之刑；數罪併罰，分別
    宣告其罪之刑，宣告多數有期徒刑者，於各刑中之最長期以
    上，各刑合併之刑期以下，定其刑期，但不得逾30年，刑法
    第50條第1 項前段、第53條及第51條第5 款定有明文。再者
    ，法律上屬於自由裁量之事項，有其外部性界限及內部性界
    限，並非概無拘束，依據法律之具體規定，法院應在其範圍
    選擇為適當之裁判者，為外部性界限；而法院為裁判時，應
    考量法律之目的，及法律秩序之理念所在者，為內部性界限
    ；法院為裁判時，二者均不得有所踰越。在數罪併罰，有二
    裁判以上，定其應執行之刑時，固屬於法院自由裁量之事項
    ，然仍應受前揭外部性界限及內部性界限之拘束（最高法院
    94年度台非字第233 號判決意旨參照）。又刑事訴訟法第37
    0 條第2 項、第3 項，已針對第二審上訴案件之定應執行之
    刑，明定有不利益變更禁止原則之適用；而分屬不同案件之
    數罪併罰有應更定執行刑之情形，倘一裁判宣告數罪之刑，
    曾經定其執行刑，再與其他裁判宣告之刑定其執行刑時，在
    法理上亦應同受此原則之拘束。亦即，另定之執行刑，其裁
    量所定之刑期，不得較重於前定之執行刑加計後裁判宣告之
    刑之總和（最高法院103 年度台抗字第674 號、第707 號裁
    定意旨參照）。
三、經查，受刑人因犯如附表所示之加重詐欺取財各罪，分別經
    法院判處如附表所示之刑，均經確定在案，此有該等判決書
    、裁定及臺灣高等法院被告前案紀錄表存卷可佐。茲檢察官
    聲請定其應執行之刑，本院審核認其聲請於法尚無不合，並
    審酌受刑人如附表各罪所示刑度之外部限制，及附表編號1
    至9 各罪，前經臺灣苗栗地方法院以110 年度聲字第243號
    裁定應執行有期徒刑10年，並經臺灣高等法院臺中分院110
    年度抗字第663號裁定駁回抗告、最高法院110年度台抗字第
    1223號裁定駁回再抗告而確定。考量其所犯如附表所示各罪
    均為刑法第339 條之4 之加重詐欺取財罪，犯罪類型、行為
    態樣、動機均相同或相類，且犯罪時間相近，責任非難重複
    程度較高，以及審酌其所犯各罪之法律目的、受刑人違反之
    嚴重性、所犯數罪為整體非難評價，及貫徹刑法量刑公平正
    義理念之內部限制等，定其應執行之刑如主文所示。
四、據上論斷，應依刑事訴訟法第477 條第1 項，刑法第53條、
    第51條第5 款，裁定如主文。
中　　華　　民　　國　　111 　年　　9 　　月　　12　　日
                  刑事第九庭    法　官　陳品潔
以上正本證明與原本無異。
如不服本裁定，應於裁定送達後5 日內向本院提出抗告狀。
                                書記官　葉菽芬
中　　華　　民　　國　　111 　年　　9 　　月　　13　　日


附表：
編號 罪名 宣告刑 犯罪日期（民國） 最後事實審判決案號 判決確定日期（民國） 曾定應執行刑 備註 1 加重詐欺罪 有期徒刑1年（11罪） 107 年1 月6 日（11次） 臺灣臺中地方法院107 年度訴字第3192號判決 108 年3 月11日 前定應執行刑為有期徒刑7 年8月 臺灣臺中地方檢察署108 年度執字第4627號 2 加重詐欺罪 有期徒刑1年1 月（7罪） 107 年1 月4 日（3 次）、107年1 月15日、107 年1 月17日（2 次）、107 年1 月30日 臺灣苗栗地方法院107 年度訴字第562 號判決 108 年7 月1 日  臺灣苗栗地方檢察署108 年度執字第2592號 3 加重詐欺罪 有期徒刑1年3 月（3罪）、1 年1 月（24罪） 107 年1 月11日、107 年1 月12日、107 年1 月18日、107 年1月27日、107 年1 月12日（7 次）、107 年1 月13日、107 年1月18日（4 次）、107 年1 月21日（11次） 臺灣苗栗地方法院108 年度訴字第66號判決 108 年7 月17日  臺灣苗栗地方檢察署108 年度執字第4394號 4 加重詐欺罪 有期徒刑1年1 月（2罪）、1 年（4 罪） 107 年1 月26日（2 次）、107年1 月26日（4次） 臺灣臺中地方法院108 年度訴字第917 號判決 108 年7 月15日  臺灣臺中地方檢察署108 年度執字第11157 號 5 加重詐欺罪 有期徒刑1年3 月（2罪）、1 年2 月（17罪）、1 年1月（8 罪） 107 年1 月21日（2 次）、107年1 月17日（7次）、107 年1月20日至21日、107 年1 月21日（4 次）、107年1 月28日（5次）、107 年1月17日（5 次）、107 年1 月16日至17日、107年1 月21日（2次） 臺灣苗栗地方法院108 年度訴字第357 號判決 109 年3 月11日  臺灣苗栗地方檢察署109 年度執字第926 號 6 加重詐欺罪 有期徒刑1年（15罪） 107 年1 月7 日（15次） 臺灣新竹地方法院108 年度金訴字第168號判決 109 年3 月31日 前定應執行刑為有期徒刑2 年2月 臺灣新竹地方檢察署109 年度執字第1847號 7 加重詐欺罪 有期徒刑1年3 月（7罪） 107 年1 月11日（4 次）、107年1 月14日（3次） 臺灣新竹地方法院107 年度金訴字第65號、第70號、108 年度金訴字第42號 109 年6 月3 日 前定應執行刑為有期徒刑2 年6月 臺灣新竹地方檢察署109 年度執字第3585號 8 加重詐欺罪 有期徒刑1年3 月（2罪）、1 年2 月（14罪） 107 年1 月19日（2 次）、107年1 月19日（14次） 臺灣苗栗地方法院109 年度訴字第260 號 109 年9 月8 日 前定應執行刑為有期徒刑2 年3月 臺灣苗栗地方檢察署109 年度執字第2982號 9 加重詐欺罪 有期徒刑1年1 月 107 年1 月17日至18日 臺灣苗栗地方法院109 年度訴字第311 號 109 年10月13日  臺灣苗栗地方檢察署109 年度執字第3555號 10 加重詐欺罪 有期徒刑1年1月（3罪）、1年 107年1月21日至107年1月25日 臺灣苗栗地方法院110年度訴字第46號 111年5月19日 前定應執行刑為有期徒刑1年4月 臺灣苗栗地方檢察署111年度執字第1886號  11 加重詐欺罪 有期徒刑1年2月（9罪） 107年1月2日至107年1月31日 本院110年度訴字第1362號 111年7月7日 前定應執行刑為有期徒刑3年 臺灣桃園地方檢察署111年度執字第9614號